臺灣高等法院刑事判決　　　　　　　　99年度上訴字第3874號
　　上　訴　人
　　即　被　告　蕭達鴻
　　指定辯護人　本院公設辯護人周君穎
上列上訴人因違反毒品危害防制條例案件，不服臺灣基隆地方法
院99年度訴字第627號，中華民國99年10月5日第一審判決（起訴
案號：臺灣基隆地方法院檢察署99年度偵字第2064號、第3805號
），提起上訴，本院判決如下：
    主      文
原判決撤銷。
蕭達鴻犯附表一編號至所示販賣第二級毒品罪，各處刑、宣
告沒收如附表一編號至「罪名及應處刑罰」欄所示。應執行
有期徒刑捌年。
未扣案販賣第二級毒品所得財物總計新臺幣壹萬伍仟柒佰元，沒
收，如全部或一部不能沒收，以其財產抵償；其中新台幣貳仟元
部分，與何慧玲、江國政連帶沒收，如全部或一部不能沒收，以
其等財產連帶抵償。
扣案附表三所示行動電話壹具、晶片卡壹枚及分裝袋包，均沒
收。
    犯罪事實
一、蕭達鴻明知安非他命為毒品危害防制條例明定列管的第二級
    毒品，不得非法持有、販賣，竟基於意圖營利販賣第二級毒
    品安非他命以牟利的犯意，或附表一編號所示時、地，對
    當面向其洽購安非他命的席一帆允為供貨，而出售安非他命
    予席一帆以牟利如附表一編號；或藉由自己持用的附表三
    編號所示0000000000號行動電話，於席一帆、林武雄、
    林秦國及黃柏愷以電話於附表二編號、至所示時間洽
    購安非他命時，對席一帆、林武雄、林秦國及黃柏愷允為供
    貨，再於附表一編號、至「時間」、「行為地點」欄
    所示時、地，販賣出售安非他命予席一帆、林武雄、林秦國
    及黃柏愷以牟利如附表一編號、至所示。其中，附表
    一編號、、至已經買毒者給付全部價款；附表一編
    號、則因買毒之人即林秦國、黃柏愷隨身攜帶的現款不
    足，致賒欠部分價款。蕭達鴻以上述方式販賣安非他命予席
    一帆、林武雄、林秦國及黃柏愷的實際數量及交易實際所得
    ，詳如附表一編號、、至「毒品數量及其交易金額
    」欄所載。席一帆、林武雄、林秦國及黃柏愷等歷次購得的
    毒品，均因席一帆、林武雄、林秦國及黃柏愷取用而費失。
二、蕭達鴻、何慧玲及江國政（均另案偵辦）明知安非他命為毒
    品危害防制條例明定列管的第二級毒品，不得非法持有、販
    賣，仍基於共同意圖營利販賣第二級毒品安非他命以牟利的
    犯意聯絡，先由蕭達鴻於席一帆以電話於附表二編號、
    所示時間購買安非他命時，對席一帆允為供貨，再由蕭達鴻
    致電何慧玲，託由何慧玲逕將席一帆洽購所需的安非他命如
    數轉交江國政，而囑由江國政於附表一編號、「時間」
    、「交易地點」欄所示時地，前後2 次與蕭達鴻、何慧玲共
    同出售安非他命予席一帆牟利，並當場交付毒品、收取價款
    。蕭達鴻、何慧玲及江國政以此方式共同販賣安非他命予席
    一帆的數量及交易所得，詳如附表一編號、「毒品數量
    及其交易金額」欄所載。蕭達鴻推由何慧玲轉囑江國政販賣
    予席一帆之毒品，均因席一帆取用而費失。
三、基隆市警察局第四分局依臺灣基隆地方法院檢察署檢察官聲
    請法院核發之通訊監察書（99年度聲監字第56號、99年度聲
    監續字第163號），就蕭達鴻持用的0000000000 號行動電話
    進行監聽，進而依監聽情資報請檢察官核准向法院聲請核發
    99年度聲搜字第248號搜索票，於99年4月22日晚間8時8分許
    ，前往基隆市○○區○○路305之1號，蕭達鴻住所執行搜索
    ，當場查獲蕭達鴻所有，供附表一編號至販賣安非他命
    所用而附表三編號所示分裝袋3 包及蕭達鴻所有，供渠與
    席一帆、林武雄、林秦國及黃柏愷聯繫販毒事宜如附表一編
    號至所用（對照附表二編號至所示）附表三編號
    、行動電話1具、0000000000號晶片卡1枚等物。經蕭達鴻
    、席一帆、林武雄、林秦國及黃柏愷依序供述彼等買賣毒品
    的經過始末，而查知上情。
四、案經基隆市警察局第四分局移請臺灣基隆地方法院檢察署檢
    察官偵查起訴。
    理      由
一、關於證據能力：
（一）被告以外之人於審判外之陳述，雖不符前4 條之規定，而
      當事人於審判程序同意作為證據，法院審酌該言詞陳述或
      書面陳述作成時之情況，認為適當者，亦得為證據。當事
      人、代理人或辯護人於法院調查證據時，知有第159條第1
      項不得為證據之情形，而未於言詞辯論終結前聲明異議者
      ，視為有前項之同意。刑事訴訟法第159條之5第1項、第2
      項定有明文。被告以外之證人席一帆、林武雄、林秦國、
      黃柏愷、何慧玲及江國政於警詢、偵查之證述，經原審及
      本院依法踐行調查證據程式，檢察官、被告均知有該證詞
      ，而不爭執各該證據之證據能力，且未於原審及本院言詞
      辯論終結前聲明異議，審酌證人筆錄作成時之情況，並無
      在非自由意志情況下所為之陳述，認為適當，依刑事訴訟
      法第159條之5第1項、第2項規定，具有證據能力。
（二）監聽錄得之錄音係憑機械力照錄，未經人為操作，未伴有
      個人主觀意見在內，應有證據能力。而將監聽內容製作成
      譯文，是將上述具有證據能力的監聽所錄得之錄音具體為
      文字記錄。此部分雖屬傳聞，但被告及辯護人均不否認監
      聽錄音內容為真正，參酌通訊監聽譯文是由承辦員警基於
      查緝本案偵查過程中所製作，並無證據顯示存有詐偽或虛
      飾情事，無顯不可信的情形。監聽譯文依據刑事訴訟法第
      159 條之5 規定，有證據能力。
（三）其餘憑以認定被告蕭達鴻犯罪事實之非供述證據（詳後述
      ），查無違反法定程序取得之情，依同法第158條之4規定
      反面解釋，均有證據能力。
二、認定犯罪事實所憑證據及理由：
（一）被告蕭達鴻對於附表一所示犯罪事實均坦白承認，核與證
      人即販毒交易相對人席一帆（偵2064卷一78-79、88-89、
      145頁，偵2064卷0000-000頁）、林武雄（偵2064卷一97
      、112-113頁）、林秦國（偵2064卷一12頁反-14頁、54-5
      5頁）、黃柏愷（偵2064 卷一19、38-39、52-53頁）、證
      人即同案共犯何慧玲、（偵2064號卷0000-000、176-177
      、194頁）及江國政（偵2064 號卷二160、166頁）的證述
      相符，並有被告使用之0000000000號行動電話通訊監察譯
      文（附表二編號至「備考」欄）、99 年4月22日晚間
      8時許，於基隆市○○區○○路305之1 號被告住處搜索查
      獲之被告所有，供販賣安非他命如附表一編號至所用
      如附表三編號所示分裝袋3 包及被告所有，供其與席一
      帆、林武雄、林秦國及黃柏愷聯繫販毒事宜如附表一編號
      至所用（對照附表二編號至所示）如附表三編號
      、行動電話1具、晶片卡1枚、搜索票、搜索扣押筆錄
      暨扣押物品目錄表可證（偵2064卷一25-29 頁），足認被
      告的自白與事實相符。
（二）行為人基於營利目的而販入或賣出毒品，即屬販賣毒品所
      謂之販賣行為。主觀上須有營利意圖，且客觀上有販賣行
      為罪即成立，至於實際上是否已經獲利則非所問。即使於
      有償讓與他人之初是基於營利意思並著手實行，而因故無
      法高於購入之原價出售，最後不得不以原價或低於原價讓
      與他人，仍屬販賣行為。必始終無營利意思，縱以原價或
      低於原價有償讓與他人，才得以轉讓罪論處（最高法院93
      年臺上1651號判決參照）。被告供稱：「販賣毒品給席一
      帆、林秦國、林武雄及黃柏愷的安非他命都是我向綽號『
      阿明』之人購買取得的，通常是4分之1兩，買賣價金則約
      新台幣（下同）1萬元左右。」等語（原審卷56 頁）。換
      算結果，被告向毒品上手取得安非他命的成本，1 公克平
      均僅約1067元許（4分之1兩＝9.375公克。10000元÷9.37
      5公克＝1066.67元）；對照於附表一所示安非他命之份量
      （均為毛重）及交易金額，客觀上足認被告確有利用轉手
      機會而從中圖取「價差」的行為。被告各次販賣安非他命
      為圖取從中賺取少量價差的利益，其主觀上具有營利意圖
      及販賣故意的事實，可以認定。
三、論罪：
（一）被告蕭達鴻所為，係犯毒品危害防制條例第4條第2項販賣
      第二級毒品罪。其非法持有第二級毒品之低度行為，吸收
      於販賣之高度行為，不另論罪。
（二）被告與何慧玲、江國政就附表一編號、犯行，因具有
      犯意聯絡及行為分擔，為共同正犯。
（三）被告所為附表一10次販毒犯行，犯意各別，行為互殊，應
      予分論併罰。
（四）被告就附表一各犯罪事實，於偵查、原審及本院均自白犯
      行，依法減輕其刑。
（五）被告實行販賣第二級毒品各次犯行，其交易毒品之分量微
      少，所得金額不多，犯罪情節尚難與大盤毒梟等量齊觀。
      如量處法定最低度刑7 年有期徒刑，殊嫌過重，犯罪情狀
      顯可憫恕，爰依刑法第59條規定遞減輕其刑。
四、撤銷改判及科刑審酌事項：
    原審為被告科刑判決之諭知，固非無見。惟查：（一）原判
    決認定被告於附表一編號、所示時、地，前後2 次與蕭
    達鴻、何慧玲共同販賣安非他命予席一帆以牟利，並與席一
    帆當場銀貨兩訖；但就被告等販賣安非他命予席一帆的數量
    及交易所得，卻論述「均詳如【附表一編號、】『毒品
    數量及其交易金額』欄所載」（原判決第2 頁倒數第9 行）
    ，與事實不相符；（二）原判決就被告與共同正犯何慧玲、
    江國政共同實行之附表一編號、販毒行為部分，漏未就
    此部分犯罪所得2 千元諭知應與何慧玲、江國政連帶沒收，
    如全部或一部不能沒收，以其等財產連帶抵償；（三）量刑
    輕重固屬事實審法院得依職權自由裁量的事項，但為求個案
    裁判的妥當性，仍應受比例原則及公平原則限制。刑事審判
    旨在實現刑罰權分配的正義，法院對有罪被告科刑，應符合
    罪刑相當的原則，使輕重得宜、罰當其罪，以契合社會法律
    感情，此所以刑法第57條明定科刑時應審酌一切情狀，尤應
    注意該條各款所列事項以為科刑輕重的標準。最高法院93年
    台上5073號、93年台上6726號判決參照。而毒品危害防制條
    例第17條第2 項規定：「犯第4條至第8條之罪於偵查及審判
    中均自白者，減輕其刑。」其立法意旨重在鼓勵被告自新，
    以杜絕毒品的危害，參酌另案判決，於被告始終否認犯行，
    並有累犯法定加重事由之情形下，尚且分別定應執行刑6 年
    6月、6年有期徒刑（本院98上訴4261號、99上訴1708號判決
    參照）；被告蕭達鴻始終坦承犯行，節省司法資源，犯後態
    度良好，原審量處被告應執行有期徒刑10年，顯有過重，無
    異於變相鼓勵販毒者否認犯行，也與毒品危害防制條例第17
    條第2 項規定鼓勵被告自新之目的有所扞格。被告上訴指稱
    原判決此部分不當，請求從輕量刑，為有理由。基於如上論
    述，原判決應予撤銷改判。爰審酌被告犯罪目的、動機、販
    毒之數量尚微、所獲不法利益非鉅，始終坦承犯行，犯後態
    度良好及被告、辯護人對於科刑之意見等一切情狀，認宜量
    處如附表一「罪名及應處刑罰欄」所示之刑，並定其應執行
    刑如主文。
五、沒收：
（一）被告各次販賣第二級毒品安非他命犯行實際所得財物，雖
      均未扣案，仍應依法於所犯各罪名項下宣告沒收，如全部
      或一部不能沒收，以其財產抵償；其中附表一編號、
      之販毒所得2 千元部分，應與何慧玲、江國政連帶沒收，
      如全部或一部不能沒收，以其等財產連帶抵償。詳附表一
      編號至「罪名及應處刑罰」欄。
（二）扣案附表三編號分裝袋3 包，屬被告所有供分裝毒品出
      售予席一帆、林武雄、林秦國及黃柏愷所用；扣案附表三
      編號、行動電話1 具、晶片卡1 枚，為被告所有，供
      與席一帆、林武雄、林秦國及黃柏愷聯繫販毒事宜如附表
      一編號至所用（對照附表二編號至），均經被告
      敘明（原審卷11-12 頁），併依法分別於所犯各該罪名項
      下，宣告沒收如附表一編號至「罪名及應處刑罰」欄
      （附表三編號至所示物品既經扣案，自無全部或一部
      不能沒收，追徵其價額（原判決誤載為「以其財產抵償」
      ）之問題。
（三）至於員警於99年4 月22日晚間8時8分許，於被告住處搜索
      查獲附表三以外其餘扣案物品，因與本案犯行無關（原審
      卷11-12頁），不另宣告沒收銷燬或沒收。
據上論斷，應依刑事訴訟法第369條第1項前段、第364條、第299
條第1項前段，毒品危害防制條例第4條第2項、第17條第2項、第
19條第1項，刑法第11條前段、第28條、第59條、第51條第5款，
判決如主文。
本案經檢察官壽勤偉到庭執行職務。
中    華    民    國   100    年    1     月    14    日
                  刑事第六庭  審判長法  官   邱同印
                                    法  官   吳淑惠
                                    法  官   郭豫珍
以上正本證明與原本無異。
如不服本判決，應於收受送達後10日內向本院提出上訴書狀，其
未敘述上訴之理由者並得於提起上訴後10日內向本院補提理由書
（均須按他造當事人之人數附繕本）「切勿逕送上級法院」。
                                    書記官   陳采薇
中    華    民    國   100    年    1     月    17    日
附錄：本案論罪科刑法條全文
毒品危害防制條例第4條
製造、運輸、販賣第一級毒品者，處死刑或無期徒刑；處無期徒
刑者，得併科新臺幣2千萬元以下罰金。
製造、運輸、販賣第二級毒品者，處無期徒刑或7年以上有期徒
刑，得併科新臺幣1千萬元以下罰金。
製造、運輸、販賣第三級毒品者，處5年以上有期徒刑，得併科
新臺幣7百萬元以下罰金。
製造、運輸、販賣第四級毒品者，處3年以上10年以下有期徒刑
，得併科新臺幣3百萬元以下罰金。
製造、運輸、販賣專供製造或施用毒品之器具者，處1年以上7年
以下有期徒刑，得併科新臺幣1百萬元以下罰金。
前五項之未遂犯罰之。
【附表一】
┌──┬────┬──────┬────────┬─────┬────────────────┬─────┐
│編號│販毒對象│   時間     │    行為地點    │毒品數量及│        罪名及應處刑罰          │   備註   │
│    │        │            │                │金額（新臺│                                │          │
│    │        │            │                │幣）      │                                │          │
├──┼────┼──────┼────────┼─────┼────────────────┼─────┤
│  │席 一 帆│98年11月25日│蕭達鴻住處即基隆│約0.4 公克│蕭達鴻販賣第二級毒品，處有期徒刑│同起訴書附│
│    │        │迄98年11月30│市○○區○○路  │安非他命1 │貳年。                          │表一編號一│
│    │        │日間某日中午│307 之1 號2 樓  │包。1000元│未扣案販賣第二級毒品所得財物新臺│；惟起訴書│
│    │        │12時許      │                │。        │幣壹仟元，沒收，如全部或一部不能│誤載「交易│
│    │        │            │                │(銀貨兩訖)│沒收，以其財產抵償。            │時間」為98│
│    │        │            │                │          │扣案附表三編號分裝袋包，均沒│年11月間某│
│    │        │            │                │          │收。                            │日（起訴書│
│    │        │            │                │          │                                │第4 頁）。│
├──┼────┼──────┼────────┼─────┼────────────────┼─────┤
│  │同    上│99年2 月11日│      同上      │約0.4 公克│蕭達鴻共同販賣第二級毒品，處有期│同起訴書附│
│    │        │上午9 時34分│                │安非他命1 │徒刑貳年。                      │表一編號二│
│    │        │許          │                │包。1000元│未扣案販賣第二級毒品所得財物新臺│。        │
│    │        │            │                │。        │幣壹仟元，與何慧玲、江國政連帶沒│          │
│    │        │            │                │(銀貨兩訖)│收；如全部或一部不能沒收，以其等│          │
│    │        │            │                │          │財產連帶抵償。                  │          │
│    │        │            │                │          │扣案附表三編號行動電話壹具│          │
│    │        │            │                │          │、晶片卡壹枚及分裝袋包，均沒收│          │
│    │        │            │                │          │。                              │          │
│    │        │            │                │          │                                │          │
│    │        │            │                │          │                                │          │
│    │        │            │                │          │                                │          │
│    │        │            │                │          │                                │          │
├──┼────┼──────┼────────┼─────┼────────────────┼─────┤
│  │同    上│99年2 月20日│      同上      │約0.4 公克│蕭達鴻販賣第二級毒品，處有期徒刑│同起訴書附│
│    │        │上午8 時19分│                │安非他命1 │貳年。                          │表一編號三│
│    │        │許          │                │包。1000元│未扣案販賣第二級毒品所得財物新臺│。        │
│    │        │            │                │。        │幣壹仟元，沒收，如全部或一部不能│          │
│    │        │            │                │(銀貨兩訖)│沒收，以其財產抵償。            │          │
│    │        │            │                │          │扣案附表三編號行動電話壹具│          │
│    │        │            │                │          │、晶片卡壹枚及分裝袋包，均沒收│          │
│    │        │            │                │          │。                              │          │
├──┼────┼──────┼────────┼─────┼────────────────┼─────┤
│  │同    上│99年2 月25日│      同上      │約0.4 公克│蕭達鴻共同販賣第二級毒品，處有期│同起訴書附│
│    │        │上午10時47分│                │安非他命1 │徒刑貳年。                      │表一編號四│
│    │        │許          │                │包。1000元│未扣案販賣第二級毒品所得財物新臺│。        │
│    │        │            │                │。        │幣壹仟元，與何慧玲、江國政連帶沒│          │
│    │        │            │                │(銀貨兩訖)│收；如全部或一部不能沒收，以其等│          │
│    │        │            │                │          │財產連帶抵償。                  │          │
│    │        │            │                │          │扣案附表三編號行動電話壹具│          │
│    │        │            │                │          │、晶片卡壹枚及分裝袋包，均沒收│          │
│    │        │            │                │          │。                              │          │
│    │        │            │                │          │                                │          │
│    │        │            │                │          │                                │          │
│    │        │            │                │          │                                │          │
│    │        │            │                │          │                                │          │
├──┼────┼──────┼────────┼─────┼────────────────┼─────┤
│  │林 武 雄│99年2 月21日│      同上      │約0.4 公克│蕭達鴻販賣第二級毒品，處有期徒刑│同起訴書附│
│    │        │下午5 時56分│                │安非他命1 │貳年。                          │表二編號一│
│    │        │許          │                │包。1000元│未扣案販賣第二級毒品所得財物新臺│。        │
│    │        │            │                │。        │幣壹仟元，沒收，如全部或一部不能│          │
│    │        │            │                │(銀貨兩訖)│沒收，以其財產抵償。            │          │
│    │        │            │                │          │扣案附表三編號行動電話壹具│          │
│    │        │            │                │          │、晶片卡壹枚及分裝袋包，均沒收│          │
│    │        │            │                │          │。                              │          │
├──┼────┼──────┼────────┼─────┼────────────────┼─────┤
│  │林 秦 國│99年2 月12日│基隆市○○路69巷│約1.5 公克│蕭達鴻販賣第二級毒品，處有期徒刑│同起訴書附│
│    │        │下午5 時39分│附近            │安非他命1 │貳年。                          │表三編號一│
│    │        │許          │                │包。3500元│未扣案販賣第二級毒品所得財物新臺│。        │
│    │        │            │                │。        │幣仟伍佰元，沒收，如全部或一部│          │
│    │        │            │                │(銀貨兩訖)│不能沒收，以其財產抵償。        │          │
│    │        │            │                │          │扣案附表三編號行動電話壹具│          │
│    │        │            │                │          │、晶片卡壹枚及分裝袋包，均沒收│          │
│    │        │            │                │          │。                              │          │
├──┼────┼──────┼────────┼─────┼────────────────┼─────┤
│  │同    上│99年2 月17日│蕭達鴻住處即基隆│約0.8 公克│蕭達鴻販賣第二級毒品，處有期徒刑│同起訴書附│
│    │        │下午4 時54分│市○○區○○路  │安非他命1 │貳年。                          │表三編號二│
│    │        │許          │307 之1 號2 樓  │包。2000元│未扣案販賣第二級毒品所得財物新臺│。        │
│    │        │            │                │。        │幣貳仟元，沒收，如全部或一部不能│          │
│    │        │            │                │(銀貨兩訖)│沒收，以其財產抵償。            │          │
│    │        │            │                │          │扣案附表三編號行動電話壹具│          │
│    │        │            │                │          │、晶片卡壹枚及分裝袋包，均沒收│          │
│    │        │            │                │          │。                              │          │
├──┼────┼──────┼────────┼─────┼────────────────┼─────┤
│  │同    上│99年2 月18日│      同上      │約1.2 公克│蕭達鴻販賣第二級毒品，處有期徒刑│同起訴書附│
│    │        │上午6 時28分│                │安非他命1 │貳年。                          │表三編號三│
│    │        │許          │                │包。3000元│未扣案販賣第二級毒品所得財物新臺│。        │
│    │        │            │                │。        │幣仟元，沒收，如全部或一部不能│          │
│    │        │            │                │(銀貨兩訖)│沒收，以其財產抵償。            │          │
│    │        │            │                │          │扣案附表三編號行動電話壹具│          │
│    │        │            │                │          │、晶片卡壹枚及分裝袋包，均沒收│          │
│    │        │            │                │          │。                              │          │
│    │        │            │                │          │                                │          │
├──┼────┼──────┼────────┼─────┼────────────────┼─────┤
│  │同    上│99年2 月24日│      同上      │約0.2 公克│蕭達鴻販賣第二級毒品，處有期徒刑│同起訴書附│
│    │        │上午7 時56分│                │安非他命1 │貳年。                          │表三編號四│
│    │        │許          │                │包。5 百元│未扣案販賣第二級毒品所得財物新臺│。        │
│    │        │            │                │。但林秦國│幣貳佰元，沒收，如全部或一部不能│          │
│    │        │            │                │僅給付2百 │沒收，以其財產抵償。            │          │
│    │        │            │                │元，餘款  │扣案附表三編號行動電話壹具│          │
│    │        │            │                │3 百元經蕭│、晶片卡壹枚及分裝袋包，均沒收│          │
│    │        │            │                │達鴻同意而│。                              │          │
│    │        │            │                │賒欠迄今（│                                │          │
│    │        │            │                │即蕭達鴻本│                                │          │
│    │        │            │                │次販毒實際│                                │          │
│    │        │            │                │所得財物，│                                │          │
│    │        │            │                │僅2 百元）│                                │          │
│    │        │            │                │。        │                                │          │
├──┼────┼──────┼────────┼─────┼────────────────┼─────┤
│  │黃 柏 愷│99年4 月2 日│      同上      │約1 公克安│蕭達鴻販賣第二級毒品，處有期徒刑│同起訴書附│
│    │        │晚間11時49分│                │非他命1 包│貳年。                          │表四編號一│
│    │        │許          │                │。2500元。│未扣案販賣第二級毒品所得財物新臺│。        │
│    │        │            │                │但黃柏愷僅│幣貳仟元，沒收，如全部或一部不能│          │
│    │        │            │                │給付2000元│沒收，以其財產抵償。            │          │
│    │        │            │                │，餘款5 百│扣案附表三編號行動電話壹具│          │
│    │        │            │                │元經蕭達鴻│、晶片卡壹枚及分裝袋包，均沒收│          │
│    │        │            │                │同意而賒欠│。                              │          │
│    │        │            │                │迄今（即蕭│                                │          │
│    │        │            │                │達鴻本次販│                                │          │
│    │        │            │                │毒實際所得│                                │          │
│    │        │            │                │財物，僅2 │                                │          │
│    │        │            │                │千元）。  │                                │          │
└──┴────┴──────┴────────┴─────┴────────────────┴─────┘
【附表二】
┌──┬──────┬──────────┬─────┬──────────┬──────────────┐
│編號│時        間│蕭達鴻持用之行動門號│販毒對象  │交易相對人持與蕭達鴻│備                        考│
│    │            │                    │          │通聯之電話號碼      │                            │
│    │            │                    │          │                    │                            │
├──┼──────┼──────────┼─────┼──────────┼──────────────┤
│  │99年2 月11日│     0000000000     │席  一  帆│      00000000      │(甲)對應附表一編號之毒品交易│
│    │上午9 時34分│                    │          │                    │。                          │
│    │            │                    │          │                    │(乙)通訊監察譯文，見臺灣基隆地│
│    │            │                    │          │                    │方法院檢署（下稱基隆地檢署）│
│    │            │                    │          │                    │第2064號偵卷(一)第85頁。      │
│    │            │                    │          │                    │(丙)席一帆警詢證述，見同上偵卷│
│    │            │                    │          │                    │ (一)第78頁正、反面；偵訊證述 │
│    │            │                    │          │                    │，見同上偵卷(一)第88頁、同上偵│
│    │            │                    │          │                    │卷(二)第193 頁。              │
├──┼──────┼──────────┼─────┼──────────┼──────────────┤
│  │99年2 月20日│     同      上     │同      上│     0000000000     │(甲)對應附表一編號之毒品交易│
│    │上午8 時19分│                    │          │                    │。                          │
│    │            │                    │          │                    │(乙)通訊監察譯文，見基隆地檢署│
│    │            │                    │          │                    │  第2064號偵卷(一)第85頁。    │
│    │            │                    │          │                    │(丙)席一帆警詢證述，見同上偵卷│
│    │            │                    │          │                    │  (一)第78頁反面；偵訊證述，見│
│    │            │                    │          │                    │  同上偵卷(一)第88頁。        │
├──┼──────┼──────────┼─────┼──────────┼──────────────┤
│  │99年2 月25日│     同      上     │同      上│     0000000000     │(甲)對應附表一編號之毒品交易│
│    │上午10時42分│                    │          │      00000000      │。                          │
│    │、同日上午10│                    │          │     0000000000     │(乙)通訊監察譯文，見基隆地檢署│
│    │時43分、同日│                    │          │                    │  第2064號偵卷(一)第85頁。    │
│    │上午10時45分│                    │          │                    │(丙)席一帆警詢證述，見同上偵卷│
│    │、同日上午10│                    │          │                    │  (一)第79頁；偵訊證述，見同上│
│    │時47分      │                    │          │                    │  偵卷(一)第88頁至第89頁、第14│
│    │            │                    │          │                    │  5 頁。                    │
├──┼──────┼──────────┼─────┼──────────┼──────────────┤
│  │99年2 月21日│     同      上     │林  武  雄│      00000000      │(甲)對應附表一編號之毒品交易│
│    │下午5 時56分│                    │          │                    │。                          │
│    │            │                    │          │                    │(乙)通訊監察譯文，見基隆地檢署│
│    │            │                    │          │                    │  第2064號偵卷(一)第100 頁。  │
│    │            │                    │          │                    │(丙)林武雄警詢證述，見同上偵卷│
│    │            │                    │          │                    │  (一)第97頁；偵訊證述，見同上│
│    │            │                    │          │                    │  偵卷(一)第112 頁至第113 頁。│
├──┼──────┼──────────┼─────┼──────────┼──────────────┤
│  │99年2 月12日│     同      上     │林  秦  國│     0000000000     │(甲)對應附表一編號之毒品交易│
│    │下午4 時1 分│                    │          │     0000000000     │。                          │
│    │、同日下午4 │                    │          │                    │(乙)通訊監察譯文，見基隆地檢署│
│    │時49分、同日│                    │          │                    │  第2064號偵卷(一)第17頁。    │
│    │下午5 時13分│                    │          │                    │(丙)林秦國警詢證述，見同上偵卷│
│    │、同日下午5 │                    │          │                    │  (一)第12頁反面至第13頁；偵訊│
│    │時17分、同日│                    │          │                    │  證述，見同上偵卷(一)第54頁至│
│    │下午5 時39分│                    │          │                    │  第55頁。                  │
├──┼──────┼──────────┼─────┼──────────┼──────────────┤
│  │99年2 月17日│     同      上     │同      上│     0000000000     │(甲)對應附表一編號之毒品交易│
│    │下午4 時13分│                    │          │                    │。                          │
│    │、同日下午4 │                    │          │                    │(乙)通訊監察譯文，見基隆地檢署│
│    │時54分      │                    │          │                    │  第2064號偵卷(一)第17頁。    │
│    │            │                    │          │                    │(丙)林秦國警詢證述，見同上偵卷│
│    │            │                    │          │                    │  (一)第13頁正反面；偵訊證述，│
│    │            │                    │          │                    │  見同上偵卷(一)第55頁。      │
├──┼──────┼──────────┼─────┼──────────┼──────────────┤
│  │99年2 月18日│     同      上     │同      上│     0000000000     │(甲)對應附表一編號之毒品交易│
│    │上午6 時15分│                    │          │                    │。                          │
│    │、同日上午6 │                    │          │                    │(乙)通訊監察譯文，見基隆地檢署│
│    │時28分      │                    │          │                    │  第2064號偵卷(一)第17頁。    │
│    │            │                    │          │                    │(丙)林秦國警詢證述，見同上偵卷│
│    │            │                    │          │                    │  (一)第13頁反面；偵訊證述，見│
│    │            │                    │          │                    │  同上偵卷(一)第55頁。        │
├──┼──────┼──────────┼─────┼──────────┼──────────────┤
│  │99年2 月24日│     同      上     │同      上│     0000000000     │(甲)對應附表一編號之毒品交易│
│    │上午7 時40分│                    │          │                    │。                          │
│    │、同日上午7 │                    │          │                    │(乙)通訊監察譯文，見基隆地檢署│
│    │時56分      │                    │          │                    │  第2064號偵卷(一)第17頁。    │
│    │            │                    │          │                    │(丙)林秦國警詢證述，見同上偵卷│
│    │            │                    │          │                    │  (一)第13頁反面至第14頁；偵訊│
│    │            │                    │          │                    │  證述，見同上偵卷(一)第55頁。│
├──┼──────┼──────────┼─────┼──────────┼──────────────┤
│  │99年4 月2 日│     同      上     │黃  柏  愷│     0000000000     │(甲)對應附表一編號之毒品交易│
│    │下午4 時27分│                    │          │                    │。                          │
│    │、同日下午4 │                    │          │                    │(乙)通訊監察譯文，見基隆地檢署│
│    │時32分、同日│                    │          │                    │  第2064號偵卷(一)第22頁。    │
│    │下午10時25分│                    │          │                    │(丙)黃柏愷警詢證述，見同上偵卷│
│    │、同日下午11│                    │          │                    │  (一)第19頁正反面；偵訊證述，│
│    │時37分、同日│                    │          │                    │  見同上偵卷(一)第38頁至第39頁│
│    │下午11時49分│                    │          │                    │  、第52頁至第53頁。        │
└──┴──────┴──────────┴─────┴──────────┴──────────────┘
【附表三】
┌──┬───────┬──────┬──────────┬──────────────┬────────┐
│編號│證  物  名  稱│ 數量或份量 │搜索、扣案之時地    │說                        明│扣案物品保管證號│
├──┼───────┼──────┼──────────┼──────────────┼────────┤
│  │序號「00000000│1具         │99年4 月22日晚間8 時│蕭達鴻所有，供附表一編號至│臺灣基隆地方法院│
│    │0000000 」之行│            │20分許。蕭達鴻另址住│各次販賣第二級毒品犯罪所用│檢察署99年度證字│
│    │動電話( 機殼) │            │處即基隆市中山區西定│（含晶片卡即附表一編號所示│第674號編號１。 │
│    │              │            │路305 號5 樓        │之物）。                    │                │
├──┼───────┼──────┼──────────┼──────────────┼────────┤
│  │門號「00000000│1枚         │同                上│蕭達鴻本人名義申辦，屬蕭達鴻│臺灣基隆地方法院│
│    │34」之晶片卡  │            │                    │所有，供附表一編號至各次│檢察署99年度證字│
│    │ （即SIM 卡） │            │                    │販賣第二級毒品犯罪所用。    │第674 號編號２。│
│    │              │            │                    │                            │                │
├──┼───────┼──────┼──────────┼──────────────┼────────┤
│  │分    裝    袋│3包         │同                上│蕭達鴻所有，供附表一編號至│臺灣基隆地方法院│
│    │              │            │                    │各次販賣第二級毒品犯罪所用│檢察署99年度證字│
│    │              │            │                    │。                          │第674 號編號３。│
└──┴───────┴──────┴──────────┴──────────────┴────────┘